ACORDAO-COMPLETO-2354377

ACÓRDÃO DE RELAÇÃO

ACÓRDÃO DE RELAÇÃO 3221/2019 ATA 15/2019 - SEGUNDA CÂMARA

Acórdão 3221/2019-TCU-Segunda Câmara
Cuidam os autos de embargos de declaração opostos por Raimunda Florentino de Oliveira Leite ao Acórdão 833/2019-TCU-Segunda Câmara, que imprimiu efeitos modificativos aos embargos de declaração e considerou legal ato de aposentadoria da interessada, antes tido como ilegal pelo Acórdão 2382/2018-TCU-Segunda Câmara.
Considerando que a embargante, em suma, alegou omissão do Acórdão 833/2019-TCU-Segunda Câmara ao não determinar a imediata cessação dos descontos nos proventos de aposentadoria da embargante (alteração na proporcionalidade de 28/30 para 25/30) , retomando-se o pagamento nos moldes anteriores (28/30) , bem como a devolução dos valores já descontados;
considerando que a embargante afirmou que desde a prolação do Acórdão 2382/2018-TCU-Segunda Câmara, em 10.4.2018, sofreu redução de seus proventos com alteração da referida proporcionalidade;
considerando que o acórdão ora atacado ao julgar o ato da embargante legal com determinação de registro, possui auto executoriedade junto aos gestores, não havendo que se falar em comando específico para cessar qualquer tipo de descontos dos proventos da interessada;
considerando que o Acórdão 2382/2018-TCU-Segunda Câmara que, inicialmente, julgou o ato da recorrente ilegal, datado de 10.4.2018, foi alvo de pedido de reexame com efeito suspensivo, apresentado pela embargante em 29.6.2018; 
considerando que dito pedido de reexame foi julgado em 23.10.2018, pela negativa de provimento;
considerando que, ato contínuo, a embargante opôs embargos de declaração em 17.12.2018, recurso também de caráter suspensivo;
considerando que, diante da situação antes descrita, competia à interessada informar ao gestor o ingresso de recursos com efeito suspensivo, bem como requerer pelas vias competentes eventual ressarcimento de descontos que considera indevidos, não cabendo a este Tribunal tais medidas;
considerando que as alegações recursais antes examinadas não se caracterizam em obscuridade, omissão ou contradição da decisão recorrida;
	considerando, finalmente, o disposto no art. 143, inciso IV, alínea "b", do Regimento Interno deste Tribunal.
	ACORDAM os ministros do Tribunal de Contas da União, reunidos em sessão da 2ª Câmara, por unanimidade, com fundamento no inciso II, do art. 32 e no art. 34 da Lei 8.443/1992 c/c o inciso III, do art. 277 e §2º do art. 278 do Regimento Interno deste Tribunal, em não conhecer dos embargos de declaração, dar ciência desta deliberação à recorrente e arquivar os autos. 
1.Processo TC-022.314/2010- Recurso (APOSENTADORIA) 
                   1.1. Classe de Assunto: VI 
	1.2. Recorrente: Raimunda Florentino de Oliveira Leite (CPF XXX.581.801-XX) .
	1.3. Unidade: Ministério do Trabalho (extinto) .
	1.4. Relatora: ministra Ana Arraes.
	1.5. Representante do Ministério Público: não atuou.
	1.6. Relatora da deliberação recorrida: ministra Ana Arraes.
	1.7. Unidade Técnica: não atuou.
	1.8. Representação legal: Jose Luis Wagner (OAB/DF 17183) e outros, representando Raimunda Florentino de Oliveira Leite. 
	1.9. Determinações/Recomendações/Orientações: não há.

Segunda Câmara

Ministério do Trabalho (extinto).

Raimunda Florentino de Oliveira Leite (CPF XXX.581.801-XX).

ANA ARRAES

ministra Ana Arraes.

Não atuou.

APOSENTADORIA (APOS)

não atuou.